臺灣臺中地方法院刑事判決
111年度簡字第937號
公  訴  人  臺灣臺中地方檢察署檢察官
被      告  林聖儒





上列被告因竊盜案件，經檢察官提起公訴（111年度偵字第23180
、23185、23193、24849、23856、25414號），因被告自白犯罪
，本院認宜以簡易判決處刑，爰不經通常審判程序（111年度易
字第1381號），逕以簡易判決處刑如下：
    主    文
林聖儒犯如附表所示之罪，各處如附表主文欄所示之刑及沒收。
應執行有期徒刑壹年，如易科罰金，以新臺幣壹仟元折算壹日。
沒收部分併執行之。
    事實及理由
一、本案犯罪事實及證據，除證據部分補充「被告林聖儒於本院
    準備程序時之自白」外，其餘均引用檢察官起訴書之記載（
    如附件）。
二、論罪科刑
  ㈠核被告林聖儒所為，均係犯刑法第320條第1項之竊盜罪。
  ㈡被告所犯7次竊盜行為，犯意個別，行為互殊，應分論併罰。
  ㈢被告前於民國109年間，因竊盜案件，經本院分別以109年度
    中簡字第1665號、110年度簡字第140號判決各判處有期徒刑
    4月、3月確定，復經本院以110年度聲字第2372號裁定定應
    執行有期徒刑6月確定，於110年9月25日徒刑執行完畢等情
    ，有臺灣高等法院被告前案紀錄表附卷可稽，其於受有期徒
    刑之執行完畢，5年以內故意再犯有期徒刑以上之各罪，均
    為累犯，經本院依司法院釋字第775號解釋意旨，審酌被告
    此次所犯後罪，與前案所為相同罪質之罪，認予以加重不致
    生行為人所受之刑罰超過其所應負擔罪責之情形 ，應依刑
    法第47條第1項規定加重其刑。
  ㈣爰審酌被告：除上開構成累犯之前案紀錄外，亦有多次竊盜
    案件經法院判罪刑確定，有上開前案紀錄表附卷可查，顯見
    其素行不佳，仍不思循正途獲取所需，恣意竊取他人財物，
    顯然漠視他人之財產法益，欠缺法紀觀念及自我控制能力，
    行為實非可取，兼衡其犯罪動機、目的、手段尚屬平和、竊
    取之財物價值、犯罪所生損害、犯後坦承犯行，惟迄未均與
    被害人達成和解賠償損害之態度，及自陳高中肄業、工作為
    粗工、經濟狀況貧窮等一切情狀，分別量處如附表所示之刑
    ，並均諭知易科罰金之折算標準，併定其等應執行之刑及諭
    知如主文之易科罰金折算標準，以示懲儆。
  ㈤被告竊得財物，屬被告犯罪所得，然如附表編號1、2、4、6
    所示財物均已由被害人取回，有贓物認領保管單4份附卷可
    查，爰此部分均不予宣告沒收，另就如附表編號3、5、7所
    示竊得之贓物或變得之財物，均尚未發還被害人，均應依刑
    法第38條之1第1項前段、第3項、第4項規定，分別在被告之
    罪刑項下宣告沒收，於全部或一部不能沒收或不宜執行沒收
    時，均追徵其價額。
三、依刑事訴訟法第449條第2項、第454條第2項、第450條第1項
    ，刑法第320條第1項、第47條第1項、第51條第5款、第41條
    第1項前段、第8項、第38條之1第1項前段、第3項、第4項、
    第40條之2第1項，刑法施行法第1條之1第1項，逕以簡易判
    決處刑如主文。
四、如不服本判決，得自收受送達之日起20日內向本院提出上訴
    狀，上訴於本院第二審合議庭（須附繕本）。
本案經檢察官黃政揚提起公訴，檢察官郭逵到庭執行職務。 　
中　　華　　民　　國　　111 　年　　11　　月　　2 　　日
                  刑事第七庭    法  官  林雷安　　　
以上正本證明與原本無異。
告訴人或被害人如不服判決，應備理由具狀向檢察官請求上訴，
上訴期間之計算，以檢察官收受判決正本之日起算。
　　　　　　　　  　　　　　    書記官  黃英寬
中　　華　　民　　國　　111 　年　　11　　月　　2 　　日
附表
編號 犯行 竊取財物 （新臺幣） 主文 1 如起訴書犯罪事實一(一)㊀ 車牌號碼000-000號普通重型機車(已發還被害人) 林聖儒犯竊盜罪，累犯，處有期徒刑肆月，如易科罰金，以新臺幣壹仟元折算壹日。 2 如起訴書犯罪事實一(一)㊁ 康得利冷氣3台、日立冷氣2台、三陽冷氣1台(已發還被害人) 林聖儒犯竊盜罪，累犯，處有期徒刑參月，如易科罰金，以新臺幣壹仟元折算壹日。 3 如起訴書犯罪事實一(二) 腳踏車1輛 林聖儒犯竊盜罪，累犯，處有期徒刑參月，如易科罰金，以新臺幣壹仟元折算壹日；未扣案之腳踏車壹輛沒收，於全部或一部不能沒收或不宜執行沒收時，追徵其價額。 4 如起訴書犯罪事實一(三) 腳踏車1輛(已發還被害人) 林聖儒犯竊盜罪，累犯，處有期徒刑參月，如易科罰金，以新臺幣壹仟元折算壹日。 5 如起訴書犯罪事實一(四) 白鐵水槽1個（變賣換得新臺幣30元） 林聖儒犯竊盜罪，累犯，處有期徒刑參月，如易科罰金，以新臺幣壹仟元折算壹日。未扣案之犯罪所得新臺幣參拾元沒收，於全部或一部不能沒收或不宜執行沒收時，追徵其價額。 6 如起訴書犯罪事實一(五) 車牌號碼000-000號普通重型機車(已發還被害人) 林聖儒犯竊盜罪，處有期徒刑肆月，如易科罰金，以新臺幣壹仟元折算壹日。 7 如起訴書犯罪事實一(六) 鍋子5個、數量不詳之碗盤、雞精及筆記本1本（變賣換得新臺幣100元） 林聖儒犯竊盜罪，累犯，處有期徒刑參月，如易科罰金，以新臺幣壹仟元折算壹日。未扣案之犯罪所得新臺幣壹佰元沒收，於全部或一部不能沒收或不宜執行沒收時，追徵其價額。 
附錄本案論罪科刑法條
中華民國刑法第320條
意圖為自己或第三人不法之所有，而竊取他人之動產者，為竊盜
罪，處五年以下有期徒刑、拘役或五十萬元以下罰金。
意圖為自己或第三人不法之利益，而竊佔他人之不動產者，依前
項之規定處斷。
前二項之未遂犯罰之。

【附件】
臺灣臺中地方檢察署檢察官起訴書                      基股
                                    111年度偵字第23180號
                                    111年度偵字第23185號
                                    111年度偵字第23193號
                                    111年度偵字第24849號
                                    111年度偵字第23856號
                                    111年度偵字第25414號

    被　　　告　林聖儒　男　60歲（民國00年0月00日生）
                        籍設雲林縣○○鎮○○路0號(雲林○○○○○○○○）
                        居臺中市○○區○○路000號
                       （另案在法務部○○○○○○○○羈     押中)
                        國民身分證統一編號：Z000000000號
上列被告因竊盜案件，已經偵查終結，認應提起公訴，茲將犯罪
事實及證據並所犯法條分敘如下：
        犯罪事實
一、林聖儒前因竊盜案件，分別經臺灣臺中地方法院以 109 年
    度中簡字第 1665 號判決及 110 年度簡字第 140 號判決分
    別判處有期徒刑 4 月、 3 月確定，經同法院以 110 年度
    聲字第 2371 號裁定應執行有期徒刑 6 月確定，於民國
    110 年 8 月 19 日執行完畢。詎仍不知悔改，竟意圖為自
    己不法所有，基於竊盜之犯意，（一）㊀於 111 年 4 月 7
    日 6 時許，在臺中市○○區○○○街 00 號前，見胡書御
    所有、價值新臺幣（下同） 2 萬元之牌照號碼 F2K-231 號
    普通重型機車之鑰匙仍在電源開關上，即啟動該機車後竊取
    之，得手後，騎離現場，之後將該車牌照號碼卸下，以掩飾
    竊盜犯行。㊁又於 111 年 4 月 8 日 1 時許，在臺中市○
    ○區○○路 00 號前，竊取陳思伯放在騎樓、總價值 4 萬
    2000 元之康得利冷氣 3 台、日立冷氣 2 台、三陽冷氣 1
    台，得手後，綁在在上開機車後方，欲載往資源回收廠變賣
    ，於同日 2 時許，途經臺中市大里區國光路與建成路交岔
    路口時，不慎發生車禍事故，經警據報前往現場處理時，發
    現該機車為胡書御遭竊之機車，而機車後方載運之冷氣為陳
    思伯遭竊之冷氣，因而查獲，並扣得康得利冷氣 3 台、日
    立冷氣 2 台、三陽冷氣 1 台(已發還陳思伯)及上開未懸掛
    車牌之機車 1 部及鑰匙 1 支，之後經林聖儒帶領在大里區
    大明路阿拉丁 KTV 對面草叢，尋獲上開機車之車牌(以上均
    已發還胡書御)【本署 111 年度偵字第 23180 號】。（二
    ）於 111 年 4 月 1 日 13 時 30 分許，在臺中市○○區
    ○○路 00 號前，徒手竊取潘明君所有、價值 2000 元之腳
    踏車 1 部，得手後騎離現場，作為代步工具。嗣潘明君發
    現報警處理，經警依監視器錄影畫面，而循線查獲【本署
    111 年度偵字第 23185 號】。（三）於 111 年 4 月 12
    日 6 時 52 分許，在臺中市○區○○○路 000 號前，徒手
    竊取吳貞學所有、價值 5000 元之腳踏車 1 部，得手後騎
    離現場，作為代步工具。嗣吳貞學發現報警處理，經警依監
    視器錄影畫面，循線通知林聖儒到場而查獲，並扣上開腳踏
    車 1 部(已發還吳貞學）【本署 111 年度偵字第 23193 號
    】。（四）於 111 年 4 月 23 日 9 時 37 分許，在臺中
    市○區○○路 000 號前，徒手竊取詹春華所有、價值 400
    餘元之白鐵水槽 1 個，並騎乘竊得之牌照號碼 H95-025號
    普通重型機車(經本署以 111 年度偵字第 23856 號偵辦中
    ，如㈤所述)載往某資源回收場變賣。嗣詹春華發現報警，
    經警調閱監視器錄影畫面，循線查獲【本署 111 年度偵字
    第 24849 號】。（五）於 111 年 4 月 22 日 7 時 6 分
    許，在臺中市○區○○○街 000 號前，見張智鈞所有、價
    值 3000 元之牌照號碼 H95-025號普通重型機車之鑰匙仍在
    電源開關上，即啟動該機車後竊取之，得手後，騎離現場。
    嗣張智鈞發現遭竊報警，經警調閱監視器錄影畫面，於 111
    年 4 月 23 日 14 時許，在臺中市南區健康公園內查獲，
    並扣得上開機車 1 部及鑰匙 1 付(均已發還張智鈞）【本
    署 111 年度偵字第 23856 號】。（六）於 111 年 3 月
    23 日 3 時 10 分許，進入江和樹位在臺中市○○區○○路
    000 ○ 0 號之里長服務處辦公室內，竊取鍋子 5 個、數量
    不詳之碗盤、雞精及筆記本 1 本，得手後，載往臺中市○
    ○區○○路 000 號之資源回收場變賣予不知情之謝水通。
    嗣江和樹發現遭竊報警處理，經警調閱監視器，為警循線查
    獲【本署 111 年度偵字第 25414 號】。
二、案經臺中市政府警察局第三分局、霧峰分局及吳貞學、詹春
    華、張智鈞訴由臺中市政府警察局第三分局報告偵辦。證據
    並所犯法條
一、上開犯罪事實，業據被告林聖儒於警詢中自白不諱，核與告
    訴人吳貞學、詹春華、張智鈞、被害人胡書御、陳思伯、潘
    明君、江和樹於警詢時之指訴、指述情節大致相符，並有警
    員職務報告、扣押筆錄、扣押物品目錄表、贓物認領保管單
    、監視器翻拍照片、查獲現場照片等在卷可稽。足認被告之
    自白與事實相符，其犯嫌堪以認定。
二、核被告所為，係犯刑法第 320 條第 1 項之竊盜罪嫌。被告
    所為 7 次竊盜犯行，犯意各別，行為互殊，為數罪，請分
    論併罰。又被告曾受竊盜罪有期徒刑執行完畢，有刑案資料
    查註紀錄表附卷可參，其於 5 年以內故意再犯本件同一罪
    質有期徒刑以上之罪，為累犯，足見行為人有其特別惡性，
    且前案之徒刑執行完畢後仍再犯，其對於刑罰之反應力顯然
    薄弱，為兼顧社會防衛之效果，請依刑法第 47 條第 1 項
    之規定，分別加重其刑。被告上述竊得之物，除被害人胡書
    御、張智鈞、陳思伯、吳貞學部分已發還外，其餘未歸還或
    賠償被害人潘明君、詹春華、江和樹之部分，請依刑法第
    38 條之 1 第 1 項前段、第 3 項規定宣告沒收，於全部或
    一部不能沒收或不宜執行沒收時，追徵其價額。
三、依刑事訴訟法第251條第1項提起公訴。
    此　致
臺灣臺中地方法院
中　　華　　民　　國　 111　　年　　6 　　月　　24　　日
                       檢　察　官　   黃  政  揚
本件正本證明與原本無異
中　　華　　民　　國　 111　　年　　7 　　月　　5 　　日
                       書  記  官     蕭  正  玲
附錄本案所犯法條全文
中華民國刑法第320條
意圖為自己或第三人不法之所有，而竊取他人之動產者，為竊盜
罪，處 5 年以下有期徒刑、拘役或 50 萬元以下罰金。
意圖為自己或第三人不法之利益，而竊佔他人之不動產者，依前
項之規定處斷。
前二項之未遂犯罰之。